臺灣士林地方法院民事裁定　　　　　　　　96年度監字第84號
聲　請　人　臺北市政府社會局
法定代理人　甲○○
相　對　人　丙○○
　　　　　　乙○○○
聲請人聲請改定禁治產人監護人事件，本院裁定如下：
    主    文
改定臺北市政府社會局局長（現為甲○○）為丙○○、乙○○○
之監護人。
聲請程序費用由相對人負擔。
    理    由
一、本件聲請意旨略以：相對人丙○○、乙○○○2 人，前經鈞
    院86年度禁字第45號裁定宣告為禁治產人，並經鈞院87年度
    監字第11號裁定，指定臺北市政府社會局社會工作室主任（
    前為張美美）任其監護人。現聲請人臺北市政府社會局因組
    織修編調整，原任監護之「社會工作室」已更名為「社會工
    作科」，科室主管職稱亦由「主任」改為「科長」，原經鈞
    院裁定指定之監護人已不復存在，如須依法執行監護登記、
    註記實有困難，又考量科室主任職務係個人非機關，無法獨
    立行使職權，應以社會福利主管機關任監護人為宜，以利日
    後代為處理相關事務，爰依身心障礙者權益保障法第81條第
    2 款、民法第1113條第1 項準用同法第1094條第5 項、非訟
    事件法第138 條等規定提出聲請改定監護人等語，並提出臺
    北市政府社會局組織規程1 件、本院87年度監字第11號民事
    裁定書暨裁定確定證明書影本各1 件、戶籍謄本等件為證。
二、按為禁治產人之最佳利益，法院得依禁治產人、檢察官、當
    地之社會福利主管機關或其他利害關係人之聲請，就其三親
    等內旁系血親尊親屬、社會福利主管機關、社會福利機構或
    其他適當之人改定為監護人。次按禁治產人無民法第1094條
    第1 項之監護人，於法院依第2 項為其選定確定前，由當地
    社會福利主管機關為其監護人，民法第1113條第1 項準用同
    法第1094條第2 項、第5 項定有明文。經查：聲請人為社會
    福利主管機關，因組織修編調整，社會工作室已更名為社會
    工作科、科室主管職稱由主任改為科長，原裁定指定之監護
    人即臺北市政府社會局社會工作室主任已不復存在等事實，
    業據聲請人提出「臺北市政府社會局組織規程」1 份在卷可
    憑，聲請人之主張自堪信為真實。原監護人既已不能擔任禁
    治產人之監護人，揆諸上揭規定，聲請人請求改定監護人即
    屬有理由，本院考量禁治產人最佳利益，爰改定由聲請人臺
    北市政府社會局局長擔任禁治產人丙○○、乙○○○之監護
    人。
三、依非訟事件法第21條第2 項，民事訴訟法第95條、第78條、
    第85條第1 項，裁定如主文。
中　　華　　民　　國　　96　　年　　11　　月　　15　　日
                  家事法庭  法  官  李昆霖
以上正本證明與原本無異。
如對本裁定抗告，應於裁定送達後10日內向本院提出抗告狀，並
繳納抗告費新臺幣1,000 元。
中　　華　　民　　國　　96　　年　　11　　月　　15　　日
                            書記官  李佳穎
